臺灣臺北地方法院刑事判決　　　　　　　96年度易字第1479號
公　訴　人　臺灣臺北地方法院檢察署檢察官
被　　　告　甲○○
上列被告因傷害案件，經檢察官提起公訴（九十六年度偵緝字第
一三二二號），本院判決如下：
    主  文
甲○○傷害人之身體，處有期徒刑柒月，減為有期徒刑月又拾
伍日，如易科罰金，以新臺幣壹仟元折算壹日。
    事  實
一、緣丙○○為開設在臺北市中山區○○○路○段七十一號三樓
    藍天舞廳之合夥股東之一，甲○○則為時常前往該處消費之
    客人，惟因甲○○時有未購票之情事，丙○○遂請甲○○之
    友人轉告甲○○須購票之事。詎甲○○自其友人處聽聞該事
    後，心生不滿，竟於民國九十五年八月二十七日中午十二時
    許，前往上址找丙○○理論，並基於傷害他人身體之犯意，
    與丙○○發生拉扯毆打，繼於拉扯毆打中以口咬傷丙○○手
    指，致丙○○受有右手第二指自遠位指骨以上外傷性截斷之
    傷害。
二、案經丙○○訴由臺北市政府警察局中山分局報請臺灣臺北地
    方法院檢察署檢察官偵查起訴。
    理  由
壹、程序方面：
  一、按「被告以外之人於審判外之言詞或書面陳述，除法律有
      規定者外，不得作為證據。」、「被告以外之人於偵查中
      向檢察官所為之陳述，除顯有不可信之情況者外，得為證
      據。」、「被告以外之人於審判外之陳述，雖不符前四條
      之規定，而經當事人於審判程序同意作為證據，法院審酌
      該言詞陳述或書面陳述作成時之情況，認為適當者，亦得
      為證據。」、「當事人、代理人或辯護人於法院調查證據
      時，知有第一百五十九條第一項不得為證據之情形，而未
      於言詞辯論終結前聲明異議者，視為有前項之同意。」，
      刑事訴訟法第一百五十九條第一項、第一百五十九條之一
      第二項、第一百五十九條之五第一項、第二項分別定有明
      文。
  二、證人即告訴人丙○○於檢察官偵查中之供詞，業經具結，
      有結文在卷為憑，且偵查中檢察官向被告以外之人所取得
      之陳述，原則上均能遵守法律規定，不致違法取供，其可
      信性極高，並無顯有不可信之情況，是證人丙○○於檢察
      官偵查中之供詞，依刑事訴訟法第一百五十九條之一第二
      項之規定，得為證據。
  三、至告訴人丙○○於警詢時之陳述及卷內其餘之書面證據資
      料，因被告甲○○於本院行準備程序時對於各該證據均僅
      爭執證據力而未爭執該等證據之證據能力（見本院九十六
      年八月十三日準備程序筆錄），本院審酌該等證據作成時
      之情況，均無不宜作為證據之情事，依刑事訴訟法第一百
      五十九條之五第二項之規定，得作為證據。
貳、實體方面：
  一、訊據被告對於前開時間出現在上述舞廳之事實坦承不諱，
      然矢口否認有何傷害之犯行，辯稱：當天未與告訴人發生
      口角，是告訴人於潑水後先動手打人並且抓住其頭部，兩
      人才打起來，後來告訴人又將其壓倒在地上，其不知究有
      無咬到或咬傷告訴人之手指頭，其不承認告訴人之手指頭
      斷掉為其所造成云云。
  二、經查：上開事實，業據證人即告訴人丙○○證述：渠跟被
      告要門票，但被告不買門票，渠不敢跟被告講，就跟被告
      之友人說，請該位友人轉達被告要買門票，被告竟然在第
      二天中午約十二點時到渠上班的舞廳打渠，被告是衝進去
      櫃台裡面打渠，當時被告整個身體衝過來，本來要打渠臉
      部，因渠怕臉會受傷，故用兩手擋被告，但沒想到右手食
      指被被告咬到，當時被告倒在地上，渠也跟著倒下來，渠
      看到流血，且手指頭也斷掉了，後來趁證人乙○○○等人
      拉住被告，被告仍倒在地上之機會趕快跑到馬偕醫院急診
      ，醫院的人告知渠要回去找斷掉之指頭，才能接回去，渠
      就打電話回舞廳說要找斷裂掉落在現場的手指頭，後來證
      人乙○○○於十二點多左右幫渠將斷裂的指頭送到醫院，
      傷口現在雖然已經縫合，但指頭斷裂部分無法接回去（見
      九十六年度偵字第一六九三號偵查卷宗第四至七頁、第二
      十三、二十四頁、本院九十六年九月三日審判筆錄）等語
      明確，復經現場目擊之證人乙○○○於本院審理中證稱：
      當天伊與告訴人先到該舞廳，之後過沒多久被告到場，被
      告與告訴人在動手之前有互罵幾句話，之後就動手打在一
      起、抱在一起，兩個人差不多同時動手，伊有幫忙拉開被
      告及告訴人，並將被告壓到牆壁的角落，後來被告倒在地
      上，伊讓告訴人從後面往外面離去，把兩個人分開，現場
      有流血的跡象，當天下午因告訴人在馬偕醫院打電話給舞
      廳老闆說要找斷掉的指頭，老闆要伊幫忙找時，方知悉告
      訴人之手指頭斷掉，後來由在現場之另一位老先生（亦為
      該舞廳之老闆之一）在伊之前壓住被告的地方找到，找到
      後伊就趕快將斷掉的指頭送到馬偕醫院，到達馬偕醫院時
      看到告訴人右食指的指頭被包紮起來，躺在醫院；當天在
      被告來到舞廳之前，告訴人沒有受傷，且當天只有被告與
      告訴人打架，沒有其他人與告訴人打架或與告訴人發生衝
      突（見本院九十六年九月三日審判筆錄）等情在卷，經核
      大致情節尚屬相符，而告訴人確受有如事實欄所載之傷害
      ，亦有馬偕紀念醫院診斷證明書影本一紙及照片二幀在卷
      可按。矧被告與告訴人在上開舞廳發生打架衝突前，告訴
      人既未受有任何之傷害，且當日除被告與告訴人發生衝突
      、打架外，並無任何他人與告訴人發生爭執或衝突，參之
      告訴人所斷裂之手指頭係遺落在前開舞廳內等情，已足認
      告訴人所受之傷害確係前開時、地與被告發生爭執打架時
      ，由被告所造成無誤。況告訴人係受有右手食指（第二指
      ）自遠位指骨以上外傷性截斷之傷害，足見當時被告咬傷
      告訴人用力之猛，其焉有可能不知其究有無以口咬告訴人
      之行為，本院綜以上情，認被告前開所辯，均顯係卸責之
      詞，不足採信。本案事證明確，被告犯行堪以認定，應予
      依法論科。
  三、核被告所為，係犯刑法第二百七十七條第一項之傷害罪。
      爰審酌被告雖無前科，然因前開細故即萌生傷害之犯意而
      對告訴人為傷害行為之犯罪動機、目的、手段、造成告訴
      人已永久無法回復之右手第二指自遠位指骨以上外傷性截
      斷之傷害，且迄今仍拒不賠償告訴人、生活狀況、智識程
      度，暨於本院審理中否認犯行之態度等一切情狀，量處如
      主文所示之刑，以示懲儆。又本案被告之犯罪時間在九十
      六年四月二十四日以前，經核並無中華民國九十六年罪犯
      減刑條例第三條所定不予減刑或該條例第五條所定不得減
      刑之情形，應依該條例第二條第一項第三款之規定予以減
      刑，並依該條例第九條之規定諭知易科罰金之折算標準。
據上論斷，應依刑事訴訟法第二百八十四條之一、第二百九十九
條第一項前段，刑法第二百七十七條第一項、第四十一條第一項
前段，刑法施行法第一條之一第一項、第二項前段，中華民國九
十六年罪犯減刑條例第二條第一項第三款、第七條、第九條，判
決如主文。
本案經檢察官汪南均到庭執行職務
中　　華　　民　　國　　96　　年　　9 　　月　　17　　日
　　　　　　　　　刑事第九庭  法　官　黃紹紘
以上正本證明與原本無異。
如不服本判決，應於判決送達後十日內，向本院提出上訴狀（應
抄附繕本）。告訴人或被害人如對於本判決不服者，應具備理由
請求檢察官上訴，其上訴期間之計算係以檢察官收受判決正本之
日期為準。
　　　　　　　　　　　　　　　書記官　陳靜君
中　　華　　民　　國　　96　　年　　9 　　月　　19　　日
附錄本案論罪科刑所犯法條全文
刑法第二百七十七條
傷害人之身體或健康者，處三年以下有期徒刑、拘役或一千元以
下罰金。
犯前項之罪因而致人於死者，處無期徒刑或七年以上有期徒刑；
致重傷者，處三年以上十年以下有期徒刑。
